【裁判字號】    96,交易,950
【裁判日期】    970229
【裁判案由】    過失致死
【裁判全文】
臺灣臺中地方法院刑事判決             96年度交易字第950號
公  訴  人  臺灣臺中地方法院檢察署檢察官
被      告  乙○○
上列被告因過失致死案件，經檢察官提起公訴（96偵字第26495
號），被告於準備程序中就被訴事實為有罪之陳述，本院裁定以
簡式審判程序判決如下：
    主    文
乙○○因過失致人於死，處有期徒刑捌月。
    犯罪事實及理由
一、乙○○於民國九十六年八月二十九日（起訴書誤載為十九日
    ）十七時十分許，騎乘車號ＨＦＢ─四一八號重型機車，沿
    臺中縣龍井鄉○○路由北往南方向行駛，原應注意車前狀況
    ，並隨時採取必要安全措施，且應注意行駛至無號誌之交岔
    路口，應減速慢行，作隨時停車之準備，左方車並應暫停讓
    右方車先行，而依當時晴天、日間自然光線、柏油路面路面
    乾燥、無缺陷、無障礙物、視距良好等狀況，並無不能注意
    之情事，其竟疏於注意及此，而貿然前行，行經三港路與龍
    港路之交岔路口時，乙○○騎乘前揭機車之車頭，因而與當
    時沿龍港路由西向東方向行駛、行經前開交岔路口，亦疏未
    注意車前狀況，並隨時採取必要安全措施，及疏未注意汽車
    行經無號誌之交岔路口應減速慢行，作隨時停車之準備之由
    甲○○（爰由本院另行審結）所騎乘、後搭載王羽彤之車號
    Ｌ五Ｆ─○六一號重型機車車側發生碰撞，致甲○○騎乘之
    前揭機車傾斜而人車倒地，並致王羽彤受有頭部外傷併左側
    硬腦膜下血腫併腦內出血、左側股骨骨折、右側血胸等傷害
    ，王羽彤旋經送醫急救後，延至同年九月五日凌晨二時三十
    五分許，因顱內出血傷重而不治死亡。乙○○於前揭車禍肇
    事後，在有偵查權限之警察機關尚未發覺犯罪前，留在肇事
    現場並主動向據報前來處理車禍事宜，有偵辦犯罪職務之警
    員李坤燦自首而接受裁判。
二、前開犯罪事實，業據被告乙○○於警詢、偵查及本院審理時
    均坦白承認，並有道路交通事故現場圖及道路交通事故調查
    報告表（一）、（二）各一件、肇事現場及車輛照片十二張
    、車籍基本資料查詢表二紙、臺中縣警察局道路交通事故初
    步分析研判表一紙附卷可稽。又被害人王羽彤係因本案車禍
    而受有頭部外傷併左側硬腦膜下血腫併腦內出血、左側股骨
    骨折、右側血胸等傷害，嗣經送醫急救後，延至同年九月五
    日凌晨二時三十五分許，因顱內出血傷重而不治死亡乙節，
    有童綜合醫院病歷摘要附卷可證，且經檢察官督同檢驗員相
    驗屬實，製有相驗筆錄、相驗屍體證明書、驗斷書在卷可憑
    。又按汽車行駛時，駕駛人應注意車前狀況，隨時採取必要
    之安全措施；汽車行經無號誌之交岔路口，應減速慢行，作
    隨時停車之準備；汽車行駛至無號誌之交岔路口，同為直行
    車或轉彎車者，左方車應暫停讓右方車先行，道路交通安全
    規則第九十四條第三項、第九十三條第一項第二款、第一百
    零二條第二款定有明文。被告駕車自應注意上述道路交通安
    全規定。又本案車禍發生時天候晴、日間自然光線、柏油路
    面路面乾燥、無缺陷、無障礙物、視距良好等狀況，有上開
    卷附道路交通事故調查報告表（一）在卷可查，被告肇事當
    時顯無不能注意之情事，其竟疏未及此而發生本案車禍，足
    證被告之駕車失當行為，顯有過失。又被害人王羽彤係因本
    案車禍而受有前揭傷害進而致生死亡之結果，已如前述，則
    被告過失駕車肇事行為，與被害人之死亡結果間，自具有相
    當因果關係。從而，足認被告自白確與事實相符。是本案事
    證明確，被告前揭犯行，至堪認定，應依法論科。
三、核被告所為，係犯刑法第二百七十六條第一項之過失致死罪
    。又被告於本案車禍發生後，在有偵查權限之警察機關尚未
    發覺犯罪前，留在肇事現場並主動向據報前來處理，有偵辦
    犯罪職務之臺中縣警察局交通隊警員李坤燦坦承肇事，並自
    願接受裁判，此觀卷附臺中縣警察局道路交通事故肇事人自
    首情形紀錄表一紙甚明（見九十六年度相字第一三九一號偵
    查卷二六頁），則被告係對於未發覺之罪自首而接受裁判，
    堪以認定，爰依刑法第六十二條前段之規定，減輕其刑。爰
    審酌被告因過失行為肇致本案車禍之發生，直接剝奪被害人
    王羽彤之生命法益，且對於被害人家屬造成難以回復之損害
    ，所生危害不容輕忽，其就肇致本案車禍發生之過失程度較
    同案被告甲○○為重，又被告雖於本院審理期間與被害人家
    屬以新臺幣一百五十萬元達成民事調解，有本院九十七年度
    中調字第四號調解程序筆錄附卷可按，惟被告除給付其中之
    三十萬元外，其餘一百二十萬元則已逾期、迄今未依約賠償
    給付乙節，業據被告及被害人王羽彤之母即告訴人丙○○均
    於本院審理時陳明在卷，再兼衡酌被告犯後知能坦承犯行，
    及其先前並無任何刑事犯罪之紀錄，有臺灣臺中地方法院檢
    察署刑案資料查註紀錄表、臺灣高等法院被告前案紀錄表各
    一件在卷可按，堪認其素行尚佳等一切情狀，量處如主文所
    示之刑，以示懲儆。
四、應適用之法條：依刑事訴訟法第二百七十三條之一第一項、
    第三百十條之二、第四百五十四條第一項、第二百九十九條
    第一項前段，刑法第二百七十六條第一項、第六十二條前段
    ，刑法施行法第一條之一第一項、第二項前段，判決如主文
    。
五、如不服本判決，應於收送達後十日內向本院提出上訴書狀（
    應敘述具體理由並附繕本；上訴書狀如未敘述理由，應於上
    訴期間屆滿後二十日內補提理由書於本院），上訴於臺灣高
    等法院臺中分院。
中    華    民    國    97    年    2     月    29    日
                  刑事第九庭    法  官  何世全
以上正本證明與原本無異。
如不服本判決，應於收受送達後10日內向本院提出上訴書狀（應
敘述具體理由並附繕本）。
上訴書如未敘述理由，應於上訴期間屆滿後20日內補提理由書於
本院。
                                書記官  童洪芳美
中    華    民    國    97    年    2     月    29    日
刑法第二百七十六條第一項：
因過失致人於死者，處二年以下有期徒刑、拘役或二千元以下罰
金。


司法院資訊處製作；財團法人民間司法改革基金會備份。
